臺灣士林地方法院刑事判決　　　　　　　 96年度訴字第134號
公　訴　人　臺灣士林地方法院檢察署檢察官
被　　　告　甲○○
上列被告因違反毒品危害防制條例案件，經檢察官提起公訴（95
年度毒偵緝字第159 號、95年度毒偵字第2084號），被告為有罪
之陳述，本院合議庭裁定改行簡式審判程序，並判決如下：
    主  文
甲○○施用第一級毒品，累犯，處有期徒刑壹年。扣案之海洛因
參包（驗餘淨重零點伍肆公克）沒收銷燬。
    事  實
一、甲○○曾犯脫逃、槍砲彈藥刀械管制條例案件，經法院分別
    判決處有期徒刑二月、五月確定，並定應執行刑為有期徒刑
    六月確定，於民國94年12月16日（起訴書誤載為17日）縮刑
    期滿執行完畢。又前因施用毒品案件，經送觀察、勒戒後，
    認無繼續施用毒品之傾向，由臺灣士林地方法院檢察署檢察
    官以94年度毒偵緝字第83號、94年度毒偵字第978 號不起訴
    處分確定，並於民國94年5 月31日釋放出所，復因施用第一
    級及第二級毒品案件，經臺灣士林地方法院檢察署檢察官以
    94年度毒偵字第1287號提起公訴，由本院於94年11月2 日以
    94年度訴字第619 號處有期徒刑十月，經臺灣高等法院於95
    年2 月17日以94年度上訴字第3978號駁回上訴確定。詎仍未
    悛悔，於前案觀察、勒戒執行完畢釋放後五年內，復基於施
    用第一級毒品海洛因之接續犯意，於95年2 月6 日上午10時
    許，在臺北市大同區○○○路圓環附近之公共廁所內，以針
    筒注射之方式，施用第一級毒品海洛因，為警於95年2 月7
    日下午4 時50分許，在臺北市○○○路○段與寧夏路口查獲
    ，並扣得第一級毒品海洛因二包（驗餘淨重0.40公克）；復
    於同日交保釋放後某日起至95年9 月9 日止，每隔二日，在
    臺北市地區旅社及臺中市南屯區○○○街11之3 號9 樓之17
    租屋處等地，施用第一級毒品海洛因多次，為警於95年9 月
    10日下午3 時許，在臺中市南屯區○○○街11之3 號前查獲
    ，並扣得第一級毒品海洛因1 包（驗餘淨重0.14公克）
二、案經臺北市政府警察局中正第二分局報告暨臺中市警察局第
    六分局報請臺灣臺中地方法院檢察署呈請臺灣高等法院檢察
    署檢察長令轉臺灣士林地方法院檢察署檢察官偵查起訴。
    理  由
一、前揭犯罪事實，業據被告甲○○於偵查中、本院準備程序及
    審理時供認不諱（見159 號偵查卷第42至43頁、2084號偵查
    卷第11頁、96年3 月21日準備程序筆錄及審判筆錄），又被
    告二次為警查獲時，經採集其尿液送檢驗結果，均呈鴉片類
    陽性反應，有臺灣檢驗科技股份有限公司95年2 月22日編號
    CH/2006/20280 號濫用藥物尿液檢驗報告、濫用藥物尿液檢
    驗檢體監管紀錄表、詮昕科技股份有限公司95年9 月20日第
    00000000號濫用藥物尿液檢驗報告、臺中市警察局第六分局
    委託驗尿液代號與真實姓名對照表各一紙在卷可稽，復有95
    年2 月7 日查獲之海洛因二包及95年9 月10日查獲之海洛因
    一包扣案可資佐證，而扣案之白粉三包，經送鑑驗結果，均
    含有第一級毒品海洛因成分，亦有法務部調查局95年4 月18
    日調科壹字第040004290 號鑑定通知書、95年11月27日調科
    壹字第09523041400 號鑑定書各一紙在卷可憑，足證被告自
    白與事實相符。本件事證明確，被告犯行堪以認定。
二、按犯毒品危害防制條例第10條之施用毒品罪者，檢察官應聲
    請法院裁定令被告入勒戒處所觀察、勒戒。觀察、勒戒後，
    檢察官依據勒戒處所之陳報，認受觀察、勒戒人無繼續施用
    毒品傾向者，應即釋放，並為不起訴處分；認受觀察、勒戒
    人有繼續施用毒品傾向者，檢察官應聲請法院裁定令入戒治
    處所施以強制戒治。經觀察、勒戒或強制戒治執行完畢釋放
    後，五年內再犯毒品危害防制條例第10條之罪者，檢察官或
    少年法院應依法追訴或裁定交付審理，毒品危害防制條例第
    20條第1 項、第2 項、第23條第2 項分別定有明文。查被告
    前因施用毒品案件，經觀察、勒戒後，認無繼續施用毒品之
    傾向，由臺灣士林地方法院檢察署檢察官以94年度毒偵緝字
    第83號、94年度毒偵字第978 號不起訴處分確定，並於94年
    5 月31日釋放出所，有臺灣士林地方法院檢察署94年度毒偵
    緝字第83號、94年度毒偵字第978 號不起訴處分書、全國刑
    案資料查註紀錄表、法務部全國檢察官線上查詢刑案人犯在
    監所最新資料報表各一份在卷可憑，被告於觀察勒戒執行完
    畢釋放後，五年內再犯毒品危害防制條例第10條之罪，經檢
    察官提起公訴，本院應予審理。按海洛因係毒品危害防制條
    例第2 條第2 項第1 款所稱之第1 級毒品。核被告施用海洛
    因之行為，係犯毒品危害防制條例第10條第1 項之施用第一
    級毒品罪。又被告持有海洛因進而施用，其持有海洛因之低
    度行為應為施用海洛因之高度行為所吸收，不另論罪。再按
    如數行為於同時同地或密切接近之時地實施，侵害同一之法
    益，各行為之獨立性極為薄弱，依一般社會健全觀念，在時
    間差距上，難以強行分開，在刑法評價上，以視為數個舉動
    之接續施行，合為包括之一行為予以評價，較為合理，則屬
    接續犯，而為包括之一罪（最高法院86年臺上字第3295號判
    例參照）。被告多次施用第一級毒品海洛因，施用之時間極
    為密集，數行為於密切接近之時地，且施用毒品之行為本具
    有成癮性，極難戒絕，具有反覆施用之性質，其行為之獨立
    性極為薄弱，客觀上無法將其各次施用毒品之行為獨立成罪
    ，為接續犯。公訴人認被告多次施用第一級毒品海洛因係屬
    集合犯，容有誤會。又被告前因脫逃、槍砲彈藥刀械管制條
    例案件，經法院分別判決處有期徒刑二月、五月確定，並應
    應執行刑為有期徒刑六月確定，於94年12月16日縮刑期滿執
    行完畢，有臺灣高等法院被告前案紀錄表附卷可稽，其於有
    期徒刑執行完畢，五年內再犯有期徒刑以上之本罪，為累犯
    ，應依刑法第47條第1 項之規定，加重其刑。爰審酌被告有
    施用毒品等前科，素行不佳，犯罪戕害自己身心健康，與犯
    罪後供認犯行之態度等一切情狀，量處有期徒刑一年。
三、95年2 月7 日扣案之海洛因二包（驗餘淨重0.40公克）及95
    年9 月10扣案之海洛因一包（驗餘淨重0.14公克），均為查
    獲之第一級毒品，不問屬於被告與否，應依毒品危害防制條
    例第18條第1 項前段之規定宣告沒收銷燬。
據上論斷，應依刑事訴訟法第299 條第1 項前段、第273 條之1
第1 項，毒品危害防制條例第10條第1 項、第18條第1 項，刑法
第11條、第47條第1 項，判決如主文。
本案經檢察官高俊申到庭執行職務。
中　　華　　民　　國　　96　　年　　4 　　月　　18  　日
                  刑事第三庭法  官  周明鴻
以上正本證明與原本無異。
如不服本判決應於判決送達後10日內向本院提出上訴狀。
                            書記官  丁梅芬
中　　華　　民　　國　　96　　年　　4 　　月　　18  　日
